# 隐含服务期是否会影响费用的冲回

提问人：Ryan_q 时间：2023-07-15 12:09:15
@chenyiwei，陈版主，有一问题请教您：
公司签订股权激励协议为：
1 、一次性授予且立即行权，期间享有分红、表决权等等，按照以往的处理方式，一次性确认费用，且账务处理为 资本公积-股本溢价
2 、由于财政部颁布股份支付案例后，该协议约定，离职按照本金*利率方式进行收回，导致会计师对上述一次性确认的费用变更为按照服务期限进行处理。
问题：
a、对于上述股权激励协议未明确约定服务期作为可行权条件，离职后是否需要将前期费用全部冲回？（即隐含服务期是否作为可行权退条件之一）
b、虽然没约定明确服务期，但是由于隐含服务期的存在，其账务处理是否只能计入 资本公积-其他资本公积，待上市时再转入资本溢价？
望陈版主指导！

回答人：chenyiwei
1 、如果股份支付包含等待期（包括隐含的服务期），因而将其股份支付费用在等待期内摊销的，则等待期内离职应冲回此前累计确认的股份支付费用和资本公积。但如果回购价格仍高于原授予价格的，则同时还需将该差额确认为职工薪酬费用中的辞退福利。（参考：《监管规则适用指引——会计类第 3 号》之3-9）
2 、如果股份支付费用在授予日一次性确认的，则后续不论激励对象是否离职，均不能冲回此前已确认的费用和资本公积。
3 、如果等待期已满，即在等待期满后离职的，则均不能冲回此前已在等待期内确认的费用和资本公积。
4 、如果存在等待期的，则等待期内确认费用时，贷记“资本公积——其他资本公积”，到等待期满时转入“资本公积——资本溢价或股本溢价”。如果无等待期，在授予日一次性确认费用的，则直接贷记“资本公积——资本溢价或股本溢价”。

提问人：Ryan_q 时间：2023-07-17 13:57:34
@chenyiwei，感谢陈版主回复，其中：
2 、如果股份支付费用在授予日一次性确认的，则后续不论激励对象是否离职，均不能冲回此前已确认的费用和资本公积。
上述情况的前提条件是否应当为不存在隐含服务期的概念，因为如果存在的话，与 1 、存在矛盾？
我之所以这么说的原因是： 2 这两点在IPO企业中，离职的时候都是低价退出，仍然会被判断为隐含服务期，所以仍然建议冲销掉之前确认的费用（实际上在财务处理已经不会让他们一次性确认费用）

回答人：chenyiwei
是，前提是不存在隐含或明确的服务期。实务中需结合具体情况分析。